# 请教陈老师,关于划拨土地

提问人：wangxu811024 时间：2011-01-25 11:03:12
某企业土地使用证上使用权类型为:行政划拨,终止日期:空白. 该企业建了厂房等,同时也支付了一些土地征用及补偿费用. 请问:是该如何核算此部分土地使用权?放在固定资产里?还是放在无形资产里?需不需要摊销?

回答人：chenyiwei
回复 楼主 wangxu811024 的帖子昨天我应该就回复过划拨土地的处理问题，你可以搜索一下昨天的帖子。 一般原则是：划拨地本身的价值是不体现在报表上的。实际支付的土地征用、补偿款等可以作为长期待摊费用，其摊销年限比照在划拨地上建造的房屋建筑物的折旧年限。

回答人：chenyiwei
回复 沙发 ly680418 的帖子母公司将资金借给子公司，签订了借款协议，明确约定借款资金用途、偿还期限、利率等，此时子公司支付给母公司的该笔借款利息，可以比照适用借款费用准则的规定确定能否资本化以及资本化金额。但在母公司编制合并报表时，子公司的利息支出（无论在子公司个别报表层面是资本化还是费用化）与母公司的利息收入应当抵销。